臺灣臺東地方法院刑事判決
111年度訴字第9號
公  訴  人  臺灣臺東地方檢察署檢察官
被      告  林美蓮


            潘建誠



上列被告等因違反廢棄物清理法案件，經檢察官提起公訴（110
年度偵字第2833號、第2491號）後，於本院準備程序進行中，被
告先就被訴事實為有罪之陳述，經檢察官聲請改依協商程序而為
判決，本院合議庭裁定由受命法官獨任進行協商程序，判決如下
：
    主  文
林美蓮共同犯廢棄物清理法第四十六條第四款之非法清理廢棄物
罪，處有期徒刑壹年。緩刑貳年，並應於民國一百一十一年十二
月三十一日前，向公庫支付新臺幣捌萬元。未扣案之犯罪所得新
臺幣貳仟伍佰元沒收，於全部或一部不能沒收或不宜執行沒收時
，追徵其價額。
潘建誠共同犯廢棄物清理法第四十六條第四款之非法清理廢棄物
罪，處有期徒刑壹年。緩刑貳年，並應於民國一百一十一年十二
月三十一日前，向公庫支付新臺幣捌萬元。未扣案之犯罪所得新
臺幣貳仟伍佰元沒收，於全部或一部不能沒收或不宜執行沒收時
，追徵其價額。
    事實及理由
一、本件犯罪事實及證據，除證據部分應補充被告林美蓮、潘建
    誠於本院準備程序時之供述與自白者外，餘均同於檢察官起
    訴書之記載，茲均引用之（如附件）。
二、本件經檢察官與被告於審判外達成協商之合意且被告等均已
    認罪，其合意內容為：被告林美蓮共同犯廢棄物清理法第46
    條第4款之非法清理廢棄物罪，處有期徒刑1年。緩刑2年，
    並應於民國111年12月31日前，向公庫支付新臺幣（下同）8
    萬元。未扣案之犯罪所得2,500元沒收，於全部或一部不能
    沒收或不宜執行沒收時，追徵其價額。被告潘建誠共同犯廢
    棄物清理法第46條第4款之非法清理廢棄物罪，處有期徒刑1
    年。緩刑2年，並應於111年12月31日前，向公庫支付8萬元
    。未扣案之犯罪所得2,500元沒收，於全部或一部不能沒收
    或不宜執行沒收時，追徵其價額。經查，上開協商合意並無
    刑事訴訟法第455條之4第1項所列情形之一，檢察官聲請改
    依協商程序而為判決，本院爰不經言詞辯論，於協商合意範
    圍內為協商判決，合予敘明。
三、應適用之法條：刑事訴訟法第455條之2第1項、第455條之4
    第2項、第455條之8、第454條第2項，廢棄物清理法第46條
    第4款，刑法第11條前段、第28條、第74條第1項第1款、第2
    項第4款、第38條之1第1項前段、第3項。
四、本判決除有刑事訴訟法第455條之4第1項第1款、第2款、第4
    款、第6款、第7款所定情形之一，或違反同條第2項之規定
    者外，檢察官與被告均不得上訴。
五、如有前項得上訴之情形，得自收受判決送達之日起20日內，
    向本院提出上訴書狀（應附繕本），上訴於第二審法院。
六、本案經檢察官陳金鴻提起公訴，檢察官馮興儒到庭執行職務
    。
中　　華　　民　　國　　111 　年　　3 　　月　　18　　日
                  刑事第一庭  法 官  蔡政晏
以上正本證明與原本無異。
本判決除有刑事訴訟法第455條之4第1項第1款、第2款、第4款、
第6款、第7款所定情形之一，或違反同條第2項規定外，檢察官
與被告均不得上訴。如有上開得上訴之情形，應於收受判決後20
日內向本院提出上訴書狀，並應敘述具體理由；其未敘述上訴理
由者，應於上訴期間屆滿後20日內向本院補提理由書「切勿逕送
上級法院」。 
中　　華　　民　　國　　111 　年　　3 　　月　　18　　日
                              書記官  林慧芬 
附錄論罪科刑法條
廢棄物清理法第46條
有下列情形之一者，處一年以上五年以下有期徒刑，得併科新臺
幣一千五百萬元以下罰金：
一、任意棄置有害事業廢棄物。
二、事業負責人或相關人員未依本法規定之方式貯存、清除、處
    理或再利用廢棄物，致污染環境。
三、未經主管機關許可，提供土地回填、堆置廢棄物。
四、未依第四十一條第一項規定領有廢棄物清除、處理許可文件
    ，從事廢棄物貯存、清除、處理，或未依廢棄物清除、處理
    許可文件內容貯存、清除、處理廢棄物。
五、執行機關之人員委託未取得許可文件之業者，清除、處理一
    般廢棄物者；或明知受託人非法清除、處理而仍委託。
六、公民營廢棄物處理機構負責人或相關人員、或執行機關之人
    員未處理廢棄物，開具虛偽證明。
附件
臺灣臺東地方檢察署檢察官起訴書
                                     110年度偵字第2833號
                                     110年度偵字第2491號
　　被　　　告　林美蓮　女　46歲（民國00年00月00日生）
　　　　　　　　　　　　住臺東縣○○市○○路00號
　　　　　　　　　　　　國民身分證統一編號：Z000000000號
                潘建誠　男　53歲（民國00年0月0日生）
　　　　　　　　　　　　住臺東縣○○鄉○○○00號
　　　　　　　　　　　　居臺東縣○○市○○路00號
　　　　　　　　　　　　國民身分證統一編號：Z000000000號
上列被告因違反廢棄物清理法案件，已經偵查終結，認應提起公
訴，茲將犯罪事實及證據並所犯法條分敘如下：
　　　　犯罪事實
一、林美蓮為址設於臺東縣○○市○○路00號O樓之「大台東衛生行
    」之負責人，潘建誠為林美蓮之夫，任職於「大台東衛生行
    」，渠等2人明知水肥係一般廢棄物（廢棄物代碼D-0104）
    ，而「大台東衛生行」未領有廢棄物清除、處理許可文件，
    仍共同基於違法清除、處理廢棄物之犯意，分別於附表所示
    之時間，由潘建誠駕駛車牌號碼000-00號水肥車搭載員工潘
    政雄(另為緩起訴處分)，以每車新臺幣(下同)2,500元之價
    格，承攬抽取水肥或糞尿等廢棄物業務，並載往附表所示之
    地點，以附表所示之方式清除、處理水肥或糞尿等廢棄物。
    嗣經臺東縣環境保護局錄影蒐證並偕同員警到場處理，始悉
    上情。
二、案經內政部警政署保安警察第七總隊第九大隊報告偵辦。
　　　　證據並所犯法條
一、證據清單及待證事實：
編號 證據名稱 待證事實 1 被告潘建誠於偵查中之自白。 坦承全部犯罪事實。 2 被告林美蓮於偵查中之自白。 坦承全部犯罪事實。 3 證人潘政雄偵查中之證述。 證人潘政雄受被告潘建誠之指示，分別於附表所示之時間，在附表所示之地點，以附表所示之方式清除、處理水肥或糞尿等廢棄物。 4 證人施春甫偵查中之證述。 證明「大台東衛生行」未領有廢棄物清除、處理許可文件，仍清除、處理水肥或糞尿之事實。 5 臺東縣環境保護局110年2月25日環稽字第1100003779號函附陳情案件處理管制單及稽查照片、臺東縣環境保護局110年6月21日環稽字第1100019467號函附工商登記公示資料查詢、商業登記抄本及車籍查詢資料各1份 證明全部犯罪事實。 6 刑案現場照片16張暨密錄影像燒錄成光碟2片。 證明全部犯罪事實。 
二、核被告林美蓮及潘建誠所為，係犯廢棄物清理法第46條第4
    款前段之未領有廢棄物清除、處理許可文件而從事廢棄物清
    除、處理罪嫌。被告違法清除、處理水肥獲利5,000元，係
    其犯罪所得，請依刑法第38條之1之規定，宣告沒收之，於
    全部或一部不能沒收或不宜執行沒收時，追徵其價額。
三、依刑事訴訟法第251條第1項提起公訴。
　　此　致
臺灣臺東地方法院
中　　華　　民　　國　　110 　年　　12　　月　　12　　日
                          檢　察　官　陳金鴻
本件正本證明與原本無異
中　　華　　民　　國　  110　 年　　12　　月　　29　　日
                          書  記  官  陳靜華
附錄本案所犯法條全文
廢棄物清理法第46條
有下列情形之一者，處 1 年以上 5 年以下有期徒刑，得併科新
臺幣 1 千 5 百萬元以下罰金：
一、任意棄置有害事業廢棄物。
二、事業負責人或相關人員未依本法規定之方式貯存、清除、處
    理或再利用廢棄物，致污染環境。
三、未經主管機關許可，提供土地回填、堆置廢棄物。
四、未依第 41 條第 1 項規定領有廢棄物清除、處理許可文件
    ，從事廢棄物貯存、清除、處理，或未依廢棄物清除、處理
    許可文件內容貯存、清除、處理廢棄物。
五、執行機關之人員委託未取得許可文件之業者，清除、處理一
    般廢棄物者；或明知受託人非法清除、處理而仍委託。
六、公民營廢棄物處理機構負責人或相關人員、或執行機關之人
    員未處理廢棄物，開具虛偽證明。
附表:
編號 時間 地點 清除、處理廢棄物之方式 獲得利益 1 民國110年2月9日15時47分許 臺東縣臺東市馬亨亨大道道路網苗圃方向大排水溝。 以水肥車載運水肥或糞尿等廢棄物排放至排水溝內。 2,500元 2 民國110年4月20日11時40分許 臺東縣臺東市馬亨亨大道道路網苗圃方向大排水溝。 抽取排水溝內之清水，並駕駛水肥車前後搖動清洗儲槽桶，將含有水肥或糞尿之廢水排放至排水溝內。 2,500元